# 评估增值是否要确认递延所得税负债

提问人：yayu197777 时间：2022-07-26 13:03:37
请教陈版，我公司是国内一家上市公司，收购了国外一家矿业企业100%股权，这家矿业企业的主要资产是矿山，评估增值 1 亿美元，评估增值部分作为无形资产价值在合并层面增加资本公积，请问一下评估增值部分是否要确认递延所得税负债，这个判断的依据是什么，确认递延所得税负债税率是按照被并购企业税率？

回答人：chenyiwei
收购矿山属于对“单一资产实体”的收购，不构成“业务”。相应地，根据《企业会计准则第 18 号——所得税》第十一条关于“初始确认豁免”的规定，无需确认递延所得税负债。
参考：《中审众环研究 2020 》中的以下两项问答：
问题3-2-1（收购“单一资产实体”是否构成业务合并）
问题2-3-8（由确认一组不构成业务的资产或净资产所产生的暂时性差异，能否确认递延所得税负债或递延所得税资产）